臺灣屏東地方法院刑事裁定
110年度訴字第570號
公  訴  人  臺灣屏東地方檢察署檢察官
被      告  BARAKATI ERWIN




選任辯護人  李俊賢律師(法扶律師)          
被      告  MUDASSIR SEPTIAN




選任辯護人  陳冠州律師(法扶律師)          
被      告  MOH IQBAL FAUZI




選任辯護人  黃笠豪律師(法扶律師)          
被      告  SAPUTRO RIDWAN JUNIARTO




選任辯護人  趙禹任律師(法扶律師)          
被      告  SIMAMORA HERIANTO YOHANNES




選任辯護人  廖柏豪律師(法扶律師)          
被      告  PUNGUAN HUMEGAH GIRSANG




選任辯護人  莊曜隸律師(法扶律師)          
上列被告等因違反毒品危害防制條例等案件，前經限制出境、出
海，本院裁定如下：
    主  文
BARAKATI ERWIN、MUDASSIR SEPTIAN、MOH IQBAL FAUZI、SAPUT
RO RIDWAN JUNIARTO、SIMAMORA HERIANTO YOHANNES、PUNGUAN 
HUMEGAH GIRSANG均自民國一百一十一年三月十四日起限制出境
、出海捌月。
    理  由
一、按被告犯罪嫌疑重大，而有下列各款情形之一者，必要時檢
    察官或法官得逕行限制出境、出海。但所犯係最重本刑為拘
    役或專科罰金之案件，不得逕行限制之：無一定之住、居
    所者。有相當理由足認有逃亡之虞者。有相當理由足認有
    湮滅、偽造、變造證據或勾串共犯或證人之虞者；又審判中
    限制出境、出海每次不得逾8月，犯最重本刑為有期徒刑10
    年以下之罪者，累計不得逾5年；其餘之罪，累計不得逾10
    年，且法院延長限制出境、出海裁定前，應給予被告及其辯
    護人陳述意見之機會，刑事訴訟法第93條之2第1項、第93條
    之3第2項後段、第4項分別定有明文。又限制出境、出海處
    分，目的在防止被告逃亡，確保被告能於審判時到庭，以利
    刑事訴訟程序之進行，是考量限制出境、出海與否，自應以
    訴訟之進行及證據之調查是否因此而受影響為其判斷依據。
    再限制住居、限制出境、出海僅在保全刑事偵查、審判、執
    行之順利進行，屬於刑事訴訟之保全程序，非為確定被告對
    於本案是否應負擔罪責與是否應科處刑罰之問題，故有關限
    制出境、出海之事由是否具備及是否具有限制出境、出海必
    要性之審酌，並無需如同本案有罪或無罪之判決，應採嚴格
    證明法則，將所有犯罪事實證明至「無合理懷疑之確信程度
    」，易言之，僅須依自由證明法則，對前揭要件事實證明至
    讓法院相信「很有可能如此」之程度即可。倘依卷內證據，
    被告犯罪嫌疑重大，確有出境、出海滯留他國不歸而逃亡之
    可能性存在，即足影響審判之進行或刑罰之執行，依法當得
    為必要之限制出境、出海強制處分，以確保被告到庭接受審
    判或執行。至被告是否有限制出境、出海之必要，而予以限
    制出境、出海之強制處分，核屬事實認定問題，受訴法院自
    有依法認定裁量，並按訴訟進行程度及其他一切情狀，斟酌
    認定之權。   
二、查被告BARAKATI ERWIN、MUDASSIR SEPTIAN、MOH IQBAL FA
    UZI、SAPUTRO RIDWAN JUNIARTO、SIMAMORA HERIANTO YOHA
    NNES、PUNGUAN HUMEGAH GIRSANG（下稱被告等）因違反毒
    品危害防制條例等案件，前經臺灣屏東地方檢察署檢察官認
    為犯罪嫌疑重大，且為印尼籍人，並無我國國籍，以逃匿方
    式規避偵查及審判程序進行之可能性甚高，故於110年7月14
    日限制出境、出海及限制住居在案，嗣以110年度偵字第687
    9、10163號案件提起公訴，並以110年度偵字第11246號移送
    併辦。
三、茲前開限制期間即將屆滿，本院審核本案卷證，並徵詢被告
    等及其等辯護人對延長限制出境出海之意見後，認從形式上
    觀察，足認被告等涉犯毒品危害防制條例第4條第3項運輸第
    三級毒品罪之嫌疑重大。本院審酌本案犯罪情節重大，又以
    我國司法實務經驗，多有被告於偵、審程序遵期到庭，且國
    內尚有家人、固定住居所及相當資產之情況下，猶恣意棄保
    潛逃出境，致案件無法續行審判或執行之情事，審以被告等
    均為外籍人士，隨時可能出海離境返鄉，此據被告等供稱需
    要出海工作等語在卷，且被告等既均否認犯行，所涉犯罪為
    最輕本刑7年以上有期徒刑之罪，刑度非輕，客觀上增加畏
    罪逃亡之動機，而趨吉避凶、脫免刑責、不甘受罰為基本人
    性，可預期被告等逃匿以規避審判程序進行及刑罰執行之可
    能性甚高，已有相當理由足信被告等有逃亡避免審判程序進
    行及刑罰執行之虞【即具有前述刑事訴訟法第93條之2第1項
    第2款限制出境、出海之事由】。本案尚未完成審理程序，
    若未限制被告等出境、出海，仍有在訴訟程序進行中，被告
    等發現對己不利情事發生時潛逃出境之可能性及疑慮，勢將
    影響刑事案件審判之進行，被告等倘出境、出海後未再返回
    臺灣接受審判或執行，亦嚴重損害國家追訴犯罪之公共利益
    ，斟酌國家刑事司法權之有效行使、社會秩序及公共利益、
    被告等居住及遷徙自由權受限制之程度，並考量被告等所涉
    本案犯罪情節與所犯罪名之輕重，且被告等得經由漁業、移
    工等相關機構協助安排在台境內工作，未見被告等有出境、
    出海之迫切需求，為確保將來後續審判程序進行及刑罰執行
    之目的，並審酌人權保障與公共利益之均衡維護及比例原則
    ，認仍有繼續限制被告等出境、出海之必要，爰裁定如主文
    所示。
四、據上論斷，應依刑事訴訟法第93條之2第1項第2款、第93條
    之3第2項，裁定如主文。　
中　　華　　民　　國　　111 　年　　3 　　月　　8 　　日
                刑事第五庭    審判長法  官  林鈴淑
                                    法  官  江永楨
                                    法  官  沈婷勻
以上正本證明與原本無異。
如不服本裁定應於收受送達後五日內向本院提出抗告書狀敘述抗
告之理由抗告於台灣高等法院高雄分院。
中　　華　　民　　國　　111 　年　　3 　　月　　8 　　日
                                書記官  張語恬